【裁判字號】    99,易,175
【裁判日期】    990716
【裁判案由】    妨害名譽
【裁判全文】
臺灣花蓮地方法院刑事判決               99年度易字第175號
公  訴  人  臺灣花蓮地方法院檢察署檢察官
被      告  乙○○
上列被告因妨害名譽案件，經檢察官提起公訴（99年度偵字第12
88號），本院判決如下：
    主  文
乙○○犯公然侮辱罪，拘役貳拾伍日，如易科罰金，以新臺幣壹
仟元折算壹日。
    事  實
一、乙○○於民國99年1月19日23 時許，在花蓮縣吉安鄉○○村
    ○村○街99號其住處陽台，公然大聲辱罵甲○○稱：「幹你
    娘、全家死光光」等語，使不特多數人得以共聞，足生損害
    於甲○○之名譽。
二、案經甲○○訴由花蓮縣警察局吉安分局報告臺灣花蓮地方法
    院檢察署檢察官偵查起訴。
    理  由
壹、證據能力部分：
一、證人甲○○及胡祐甄於警詢之陳述，經檢察官、被告乙○○
    於本院審理時同意將該等證據資料列為證據調查，本院審酌
    上開證據資料作成時之情況，並無受強暴、脅迫、利誘、詐
    欺或其他不正方法等不適當之情形，爰依刑事訴訟法第 159
    條之5第1項規定，認均具有證據能力。
二、證人甲○○及胡祐甄於偵查中之證述，均已於供前具結，且
    檢察官訊問時，並無違背程序規定，以該供述作成之客觀條
    件及環境，並無顯不可信之情況，爰依刑事訴訟法第159 條
    之1第2項規定，認有證據能力。
三、至於其餘本院認定犯罪事實依據之各項證據之證據能力，本
    件被告於言詞辯論終結前，均未聲明異議，該等證據已經本
    院於審理時逐一提示予被告表示意見，本院審酌該等證據之
    取得過程並無瑕疵，與本案待證事實間復具有相當之關聯性
    ，以之為本案證據並無不當，自得採為本件認定事實之基礎
    ，併此敘明。
貳、實體認定部分：
一、訊據被告乙○○固坦承其於99年1月19日23 時許，在花蓮縣
    吉安鄉○○村○村○街99號之住處，大聲辱罵：「幹你娘、
    全家死光光」等語，惟矢口否認有何本件公然侮辱之犯行，
    辯稱：伊不認識甲○○，伊在其住家內辱罵，並非罵甲○○
    ，且並未使不特定多數人得以共聞云云。惟查：證人甲○○
    於警詢、偵查及本院審理中均明確證述：被告於上揭時間，
    站在其住處三樓陽台，對著伊罵「幹你娘、全家死光光」等
    語（警詢第5-6頁、99年度偵字第1288號卷第8頁、本院卷第
    47-48 頁），核與證人胡祐甄於警詢時證稱：伊住在花蓮縣
    吉安鄉○○村○村○街101 號，當天晚上伊在家中有聽到被
    告辱罵甲○○「幹你娘、全家死光光」等情相符（警卷第 8
    頁），且案發當時之錄音光碟對話內容，係被告與證人甲○
    ○之對話，被告口氣很兇，並咆哮似大聲喊叫，對話當中被
    告曾說「幹你娘、全家死光光」等語，業據證人甲○○與胡
    祐甄於偵查中證述明確，復有錄音光碟及檢察官事務官勘驗
    筆錄在卷可按（99年度核交字第371號卷第4頁），足見被告
    確實在其住家之陽台，以上開言語辱罵甲○○，且已使證人
    胡祐甄等不特定多數人得以共聞之情形，應堪認定。是被告
    上開所辯，顯係卸責之詞，不足採信，其餘聲請調查之證據
    ，亦與本件無涉。綜上所述，本件事證明確，被告犯行堪以
    認定，應依法論科。
二、查被告以上開足以貶損人格之言語辱罵甲○○，已足生損害
    於甲○○之名譽，是核被告所為，係涉犯刑法第309條第1項
    之公然侮辱罪。審酌被告之品行、犯罪動機、目的、手段、
    所為業已貶損告訴人甲○○之人格、且迄今仍未取得告訴人
    之諒解、生活狀況、高職畢業之智識程度，暨被告犯罪後否
    認犯行之態度等一切情狀，量處如主文所示之刑，並諭知易
    科罰金之折算標準。
據上論斷，應依刑事訴訟法第299條第1項前段，刑法第309 條第
1項、第41條第1項前段，刑法施行法第1條之1，判決如主文。
本案經檢察官黃蘭雅到庭執行職務
中    華    民    國    99    年    7    月    16    日
                  刑事第四庭    法  官  魏俊明
以上正本證明與原本無異。
如不服本判決應於收受送達後10日內向本院提出上訴書狀，並應
敘述具體理由。其未敘述上訴理由者，應於上訴期間屆滿後20日
內向本院補提理由書(均須按他造當事人之人數附繕本)「切勿逕
送上級法院」。告訴人或被害人如對於本判決不服者，應具備理
由請求檢察官上訴，其上訴期間之計算係以檢察官收受判決正本
之日期為準。
中    華    民    國    99    年    7     月    16    日
                                書記官
附錄本案所犯法條全文
中華民國刑法第309條第1項
公然侮辱人者，處拘役或3百元以下罰金。

司法院資訊處製作；財團法人民間司法改革基金會備份。
